臺灣高等法院刑事判決
110年度上訴字第1458號
上  訴  人  
即  被  告  涂皓鈞



選任辯護人  周威君律師
上  訴  人  
即  被  告  湯皓斐


選任辯護人  蔡承學律師
上  訴  人  
即  被  告  侯昀浩



選任辯護人  張義閏律師
上列上訴人因詐欺等案件，不服臺灣桃園地方法院106年度原訴
字第64號、109年度訴緝字第89號，中華民國109年9月10日、110
年1月12日第一審判決（起訴案號：臺灣桃園地方檢察署104年度
偵字第18917號、104年度偵字第22871號），提起上訴，本院判
決如下：
    主  文
原判決關於甲○○部分撤銷。
甲○○犯如附表二各編號「本院罪名及宣告刑」欄所示之罪，各處
如附表二各編號「本院罪名及宣告刑」欄所示之刑，應執行有期
徒刑貳年捌月。未扣案如附表二各編號所示之偽造信用卡均沒收
；如附表二各編號「偽造署名及數量」欄所示署押均沒收。
其他上訴駁回。
    犯罪事實
一、乙○○、甲○○及張宗霖、湯景允、林戰、林純陽（張宗霖、湯
    景允、林戰所犯詐欺等部分，業經臺灣桃園地方法院以106
    年度原訴字第64號判決確定；林純揚被訴詐欺等部分，由臺
    灣桃園地方法院另行審結）分別於民國104年5月11日前某日
    加入由林俊榕、王俊騏、陳亮佑（所犯詐欺等部分，業經臺
    灣臺中地方法院以105年度原訴字第43號判決確定）、林鈺
    鎧（所犯詐欺等部分，業經臺灣臺中地方法院以106年度訴
    字第2389號判決確定）、綽號「小龍」之吳閔軒（已歿）及
    真實姓名年籍不詳綽號「佳緯」等成年人組成之詐欺及偽造
    信用卡集團，先由該集團之不詳成年成員吸收各地加油站之
    員工，並提供側錄器竊錄客人之信用卡內碼資料，供前開集
    團之不詳成年成員以側錄所得之信用卡內碼資料偽造如附表
    一各編號所示之信用卡（其後遭盜刷情形詳如附表一、二各
    編號所示）後，再由上開集團之成年成員將該等偽造之信用
    卡交由乙○○、張宗霖、湯景允、林戰、林純揚、甲○○等人，
    而為下列盜刷犯行：
  ㈠乙○○與張宗霖及上開集團不詳成年成員共同意圖為自己不法
    之所有，分別基於行使偽造信用卡、行使偽造私文書、三人
    以上共同詐欺取財之犯意聯絡，張宗霖、乙○○取得如附表一
    所示之信用卡後，共同於附表一所示之時間、地點，以如附
    表一盜刷事實欄所示之方式，向店員佯稱欲購買該等物品，
    致使各該店員誤認張宗霖為真正持卡人，陷於錯誤，而交付
    如附表一所示之物予張宗霖，足以生損害於如附表一所示之
    持卡人、簽帳單署名人、店家、發卡銀行及財團法人聯合信
    用卡處理中心對信用卡管理之正確性。
  ㈡甲○○與林戰、湯景允、林純揚及上開集團不詳成年成員共同
    意圖為自己不法之所有，分別基於行使偽造信用卡、行使偽
    造私文書、三人以上共同詐欺取財之犯意聯絡，甲○○與林戰
    、湯景允、林純揚自上開集團某不詳成員處取得如附表二各
    編號所示偽造之信用卡後，即分別或共同於如附表二各編號
    所示之時間、地點，以如附表二各編號盜刷事實欄所示之方
    式，向店員佯稱欲購買該等物品，致使各該店員誤認甲○○與
    林戰、湯景允、林純揚為真正持卡人，陷於錯誤，而交付如
    附表二各編號所示之物予甲○○與林戰、湯景允、林純揚，足
    以生損害於如附表二各編號所示之持卡人、簽帳單署名人、
    店家、發卡銀行及財團法人聯合信用卡處理中心對信用卡管
    理之正確性。　
  ㈢丙○○明知林戰係盜刷信用卡集團之一員，且負責盜刷信用卡
    ，亦可預見林戰、林純揚、湯景允、甲○○委託其代為租賃車
    輛係為從事盜刷信用卡之用，但仍基於容任該結果發生亦不
    違背其本意之幫助行使偽造信用卡、行使偽造私文書、三人
    以上共同詐欺取財之不確定故意，於104年5月12日向不詳公
    司租得車牌號碼000-0000號之租賃小客車而提供與林戰等人
    使用，後林戰、林純揚、湯景允、甲○○即以上開車輛為交通
    工具，從事附表二編號5、6及附表三所示之犯行。
二、案經遠東國際商業銀行股份有限公司、兆豐國際商業銀行股
    份有限公司、國泰世華商業銀行股份有限公司、中國信託商
    業銀行股份有限公司訴由桃園市政府警察局八德分局報告臺
    灣桃園地方檢察署檢察官偵查起訴。
    理  由
壹、程序部分：
一、本院審判範圍：
    本件檢察官原起訴被告乙○○、丙○○、甲○○及吳漢威、張宗霖
    、何宗璿、蔡其霖、林純揚、湯景允、林戰、洪梓竣、林凱
    薇等人詐欺等案件，其中乙○○、丙○○、甲○○張宗霖、湯景允
    、林戰等人均經原審判決有罪在案，被告何宗璿、蔡其霖無
    罪在案。被告乙○○、丙○○、甲○○均不服提起上訴，檢察官及
    被告張宗霖、湯景允、林戰、何宗璿、蔡其霖均未提起上訴
    ，則被告被告張宗霖、湯景允、林戰、何宗璿、蔡其霖部分
    均已確定。故本件審理範圍限於原判決關於被告乙○○、丙○○
    、甲○○部分。
二、證據能力之說明：
  ㈠被告乙○○部分：
  1.被告乙○○及其選任辯護人，雖於原審及本院準備程序時爭執
    被告以外之人林戰、丙○○、林純揚之警詢筆錄之證據能力，
    惟本院不引用上開證人等之警詢筆錄作為被告乙○○之證據，
    故無庸贅述該證據之證據能力。
　2.證人吳漢威、張宗霖之警詢筆錄有證據能力：
　　證人吳漢威、張宗霖於警詢之證述，就被告乙○○為上開詐欺
    及偽造信用卡集團之一員，並負責提供偽造信用卡供盜刷車
    手使用之犯行等情，所述詳盡（見偵字第22871號卷一第13
    、14頁；卷三第113至118頁），且與其等於偵訊時所述內容
    大致相符（見偵字第18917號卷二第41至45、71至72頁），
    其等嗣後於原審審理時雖翻異前詞，然依其等前後階段之陳
    述整體判斷，實質內容即已有所不符（詳如後述）。而證人
    吳漢威既就被告乙○○在其住家內與「小龍」等人商討盜刷信
    用卡乙事及證人張宗霖就其加入上開詐欺及偽造信用卡集團
    及依指示盜刷信用卡之過程親自見聞，則其等於警詢時之證
    述顯為證明被告乙○○上開事實存否所必要。另審酌證人吳漢
    威、張宗霖於警詢時證述之外部情況，其等係於遭查獲後即
    為上開證述，記憶除較為深刻清晰外，亦較不受嗣後權衡利
    害關係或擔憂生事、或圖為卸責等心理壓力之影響，憑信性
    甚高，且其等於警詢時之證述復與證人林戰之證述大致相符
    ，並非無據。是基於上開各情，證人吳漢威、張宗霖於原審
    審理時所為上開與警詢時相較實質內容不符之證述，應堪認
    或係因有所顧慮等情致難以陳述，足見其等於警詢時所述具
    有較可信之特別情況。故依刑事訴訟法第159條之2規定，認
    證人吳漢威、張宗霖於警詢時之證述，皆得為證據。
  3.證人吳漢威、張宗霖、林純揚、丙○○、林戰於偵查中之證言
    ，均有證據能力：
  ⑴按刑事訴訟法第159條之1第2項規定：「被告以外之人於偵查
    中向檢察官所為之陳述，除顯有不可信之情況者外，得為證
    據。」已揭示被告以外之人於偵查中向檢察官所為之陳述，
    原則上有證據能力，僅於顯有不可信之情況者，始例外否定
    其得為證據。揆其立法理由乃謂現階段檢察官實施刑事訴訟
    程序，多能遵守法律規定，無違法取供之虞，故原則上賦予
    其偵訊筆錄之證據能力，僅於顯有不可信之情況，始例外否
    定其證據適格。是被告如未主張並釋明顯有不可信之情況時
    ，檢察官自無須再就該無例外情形為舉證，法院亦無庸在判
    決中說明無例外情形存在之必要。換言之，法院僅在被告主
    張並釋明有「不可信之情況」時，始應就有無該例外情形，
    為調查審認。依上所述，被告以外之人在檢察官偵查中依法
    具結所為之陳述，除顯有不可信之情況者外，於審判中依刑
    事訴訟法第165條第1項規定合法調查者，即得為證據（最高
    法院102年度台上字第2783、2943號判決意旨參照）。本案
    證人張宗霖、丙○○於偵訊時向檢察官所為之證述（見他字第
    3136號卷三第35、36頁，偵字第18917號卷二第44頁），業
    經依法具結在案，觀諸其等偵訊筆錄製作時之情況，均亦無
    顯不可信之情況存在，而被告乙○○及其辯護人均未釋明上開
    筆錄有何「顯有不可信之情況」，自有證據能力。又證人張
    宗霖復於原審時到庭具結作證，並經檢察官及被告乙○○之辯
    護人對之行交互詰問，足資保障被告乙○○的反對詰問權。且
    證人張宗霖、丙○○上開偵訊證述復經原審為合法調查，自得
    作為本案認定犯罪事實之判斷依據。
  ⑵復按刑事訴訟法第158條之3規定：「證人、鑑定人依法應具
    結而未具結者，其證言或鑑定意見，不得作為證據」，所謂
    「依法應具結而未具結者」，係指檢察官或法官依刑事訴訟
    法第175條之規定，以證人身分傳喚被告以外之人（證人、
    告發人、告訴人、被害人、共犯或共同被告）到庭作證，或
    雖非以證人身分傳喚到庭，而於訊問調查過程中，轉換為證
    人身分為調查時，此時其等供述之身分為證人，則檢察官、
    法官自應依本法第186條有關具結之規定，命證人供前或供
    後具結，其陳述始符合第158條之3之規定，而有證據能力。
    若檢察官或法官非以證人身分傳喚而以告發人、告訴人、被
    害人或共犯、共同被告身分傳喚到庭為訊問時（例如刑事訴
    訟法第71條、第219條之6第2項、第236條之1第1項、第248
    條之1、第271條第2項、第271條之1第1項），其身分既非證
    人，即與「依法應具結」之要件不合，縱未命其具結，純屬
    檢察官或法官調查證據職權之適法行使，當無違法可言，不
    能因陳述人未經具結，即一律適用本法第158條之3之規定，
    排除其證據能力（最高法院96年度台上字第3527號、98年度
    台上字第1710號、第7317號判決意旨參照）。證人吳漢威、
    張宗霖、林純揚、丙○○、林戰於偵訊時以被告身分而接受檢
    察官訊問部分（見他字第3136號卷二第55至59頁；卷三第31
    至35頁；偵字第18917號卷一第99至101頁；卷二第71、72、
    41至43頁），其等適時身分既非證人，即與「依法應具結」
    之要件不合，縱未命其等具結，純屬檢察官調查證據職權之
    適法行使，當無違法可言，況證人吳漢威、張宗霖、林純揚
    、林戰於原審審理時已以證人身分到庭具結作證，又證人吳
    漢威、張宗霖、林純揚、丙○○、林戰之偵訊筆錄亦經原審及
    本院於審判程序中提示、並告以要旨，顯已踐行合法調查程
    序，自得作為本院判斷之依據。
  ㈡被告丙○○部分：
　1.被告丙○○及其選任辯護人，雖於本院準備程序時爭執被告以
    外之人林戰、湯景允、林純揚、甲○○之警詢筆錄之證據能力
    ，惟本院不引用上開證人等之警詢筆錄作為被告丙○○之證據
    ，故無庸贅述該證據之證據能力。　 
　2.證人林戰、湯景允於偵訊時之證言，均有證據能力：
  ⑴按刑事訴訟法第159條之1第2項規定：「被告以外之人於偵查
    中向檢察官所為之陳述，除顯有不可信之情況者外，得為證
    據。」已揭示被告以外之人於偵查中向檢察官所為之陳述，
    原則上有證據能力，僅於顯有不可信之情況者，始例外否定
    其得為證據。揆其立法理由乃謂現階段檢察官實施刑事訴訟
    程序，多能遵守法律規定，無違法取供之虞，故原則上賦予
    其偵訊筆錄之證據能力，僅於顯有不可信之情況，始例外否
    定其證據適格。是被告如未主張並釋明顯有不可信之情況時
    ，檢察官自無須再就該無例外情形為舉證，法院亦無庸在判
    決中說明無例外情形存在之必要。換言之，法院僅在被告主
    張並釋明有「不可信之情況」時，始應就有無該例外情形，
    為調查審認。依上所述，被告以外之人在檢察官偵查中依法
    具結所為之陳述，除顯有不可信之情況者外，於審判中依刑
    事訴訟法第165條第1項規定合法調查者，即得為證據（最高
    法院102年度台上字第2783、2943號判決意旨參照）。本案
    證人林戰、湯景允於偵訊時向檢察官所為之證述，業經依法
    具結在案，觀諸其等偵訊筆錄製作時之情況，均亦無顯不可
    信之情況存在，而被告丙○○及其辯護人均未釋明上開筆錄有
    何「顯有不可信之情況」，自有證據能力。
  ⑵復按刑事訴訟法第158條之3規定：「證人、鑑定人依法應具
    結而未具結者，其證言或鑑定意見，不得作為證據」，所謂
    「依法應具結而未具結者」，係指檢察官或法官依刑事訴訟
    法第175條之規定，以證人身分傳喚被告以外之人（證人、
    告發人、告訴人、被害人、共犯或共同被告）到庭作證，或
    雖非以證人身分傳喚到庭，而於訊問調查過程中，轉換為證
    人身分為調查時，此時其等供述之身分為證人，則檢察官、
    法官自應依本法第186條有關具結之規定，命證人供前或供
    後具結，其陳述始符合第158條之3之規定，而有證據能力。
    若檢察官或法官非以證人身分傳喚而以告發人、告訴人、被
    害人或共犯、共同被告身分傳喚到庭為訊問時（例如刑事訴
    訟法第71條、第219條之6第2項、第236條之1第1項、第248
    條之1、第271條第2項、第271條之1第1項），其身分既非證
    人，即與「依法應具結」之要件不合，縱未命其具結，純屬
    檢察官或法官調查證據職權之適法行使，當無違法可言，不
    能因陳述人未經具結，即一律適用本法第158條之3之規定，
    排除其證據能力（最高法院96年度台上字第3527號、98年度
    台上字第1710號、第7317號判決意旨參照）。證人林戰、湯
    景允於偵訊時以被告身分而接受檢察官訊問部分，其等適時
    身分既非證人，即與「依法應具結」之要件不合，縱未命其
    等具結，純屬檢察官調查證據職權之適法行使，當無違法可
    言，證人林戰、湯景允之偵訊筆錄亦經原審及本院於審判程
    序中提示、並告以要旨，顯已踐行合法調查程序，自得作為
    本院判斷之依據。
　㈢本院援引之其他下列證據資料（包含供述證據、文書證據等
    ），並無證據證明係公務員違背法定程序所取得。又檢察官
    、被告乙○○、丙○○、甲○○及其等選任辯護人，於原審準備程
    序、審理時及本院準備程序、審理時，對原審及本院所提示
    之被告以外之人審判外之供述，包括供述證據、文書證據等
    證據，就證據能力均未表示爭執，且迄言詞辯論終結前並未
    聲明異議，亦無顯有不可信之情況與不得作為證據之情形，
    本院審酌上開證據資料製作時之情況，尚無違法不當及證明
    力明顯過低之瑕疵，認為以之作為證據應屬適當，是依刑事
    訴訟法第159條至第159條之5規定，本院所引用供述證據及
    文書證據均有證據能力。
貳、實體部分：
一、事實之認定：
    訊據上訴人即被告甲○○對於其所犯上開犯罪事實欄一㈡所示
    之5次行使偽造信用卡、行使偽造私文書、三人以上共同詐
    欺取財犯行及1次行使偽造信用卡、行使偽造私文書、三人
    以上共同詐欺取財未遂犯行，迭於原審及本院審理時均坦承
    不諱；上訴人即被告乙○○固坦承有介紹被告林戰、張宗霖與
    真實姓名年籍不詳綽號「佳緯」之詐欺集團成員認識之事實
    ，另被告丙○○則坦承有於104年5月12日以其名義租賃車牌號
    碼000-0000號之租賃小客車與被告林戰等人使用之事實，惟
    均矢口否認有何行使偽造信用卡、行使偽造私文書及加重詐
    欺取財之犯行；被告乙○○辯稱：「都是被告林戰、張宗霖自
    己跟『佳緯』、『小龍』私下聯絡後所為，我並沒有參與，被告
    林戰、張宗霖是故意把責任推到我身上，洵無行使偽造信用
    卡、行使偽造私文書、三人以上共同詐欺取財犯行。」云云
    ；被告丙○○辯稱：「我不知道林戰、林純揚、湯景允是要去
    做盜刷的事情，否則我不可能會租車給他們使用，洵無幫助
    行使偽造信用卡、行使偽造私文書、三人以上共同詐欺取財
    犯行。」云云。經查：
  ㈠被告甲○○部分：
    上開事實，業據被告甲○○於原審及本院審理時均坦承不諱（
    見原審卷第76、102頁；本院卷第479、512頁），並經吳漢
    威、林純揚、張宗霖、湯景允及林戰分別於警詢、偵查中與
    原審審理時（見他字第3136號卷二第2至5、9至16、23至26
    、55至59、64至67、96至101頁；卷三第2至5、31至37頁；
    偵字第18917號卷一第62至64、99至102頁；卷二第41至46、
    70至72、207、208頁；偵字第22871號卷一第13、14、26至2
    9、74至77、104至107頁；卷三第113至118頁；卷四第43至4
    8、67至69頁；聲羈字第409號卷第24至30頁；聲羈更㈠字第1
    1號卷第18、19、21、22頁；審原訴字卷二第140至148頁；
    原訴字第64號卷一第198頁背面至201頁；卷二第36至38、78
    至80、86至89、97至100、109至112、175至178頁；卷三第1
    4至19、23至30、133至160、179至206、261至276、417、41
    8、422頁；卷四第47頁）暨證人即國泰世華銀行中專林俊宏
    證述、證人即台北富邦銀行專員張鈞翔之證述、證人即玉山
    銀行專員張剛維之證述、證人即聯邦銀行副理陳泰濬、證人
    即中國信託商業銀行襄理洪明瑞證述在卷（見他字第3136號
    卷一第13、14、17、19至21、26、103、106、113、114、12
    6至132頁；偵字第22871號卷二第151、157至159、134至136
    、168至171頁），復經原審107年11月22日勘驗屬實，有勘
    驗筆錄可憑（見原訴字第64號卷二第51頁背面至53頁），並
    有信用卡簽帳單（見他字第3136號卷二第40、42、80、81頁
    背面；偵字第22871號卷一第91、92頁背面、127、129頁；
    卷三第57頁）、信用卡交易明細表、歷史帳單彙總查詢、聯
    合信用卡處理中心（見他字第3136號卷一第29至31、33、14
    8、149、160、174、176頁；偵字第22871號卷二第162、173
    、177頁；卷三第19、23、26頁）、交易資訊（見他字第313
    6號卷一第36、158頁；偵字第22871號卷二第152頁；卷三第
    18頁）、偽卡案側錄盜刷明細（見他字第3136號卷一第98頁
    ）、盜刷明細紀錄（見偵字第18917號卷一第106頁）、冒刷
    明細（見他字第3136號卷一第150、159頁；偵字第22871號
    卷二第138頁；卷三第12、33、37頁）、臺灣臺中地方法院1
    05年度審訴字第730號判決在卷可稽，並有扣案如附表四編
    號1至5所示之物可佐，足見被告甲○○上開出於任意性之自白
    核與事實相符，可以採信。
  ㈡被告乙○○部分：　　
　1.被告乙○○及張宗霖、林純揚、湯景允、林戰等人所屬詐欺及
    偽造信用卡集團，先由集團內某不詳成年成員以不詳方式製
    造如附表一至三各編號所示之偽造信用卡後，即分別於如附
    表一至三各編號所示之時間、地點，從事附表一至三各編號
    盜刷事實欄所示行為之事實，業經證人張宗霖、湯景允分別
    於警詢、偵查及原審審理時（見他字第3136號卷二第64至67
    、96至101頁；偵字第18917號二第41至45、70頁；偵字第22
    871號卷第三第113至118頁；聲羈字卷第27至30頁；聲羈更
    字卷第18、19頁；審原訴字卷二第140至147頁；卷三第28至
    31頁；原訴字卷一第195至201頁；卷二第109至112頁；卷三
    第149至161、179至189頁）及證人林純揚、丙○○、林戰分別
    於偵訊與原審審理時（見他字第3136號卷二第55至59頁；偵
    字第18917號卷一第99至101頁；聲羈字卷第24至26頁；聲羈
    更字卷第21、22頁；審原訴字卷二第140至147頁；卷三第28
    至31頁；原訴字卷一第195至201頁；卷三第13至19、133至1
    48、261至276頁）證述明確，復有如附表一、三各編號「證
    據清單」欄所示之證據在卷可佐，此部分足信為真實。
  2.被告乙○○雖否認前開犯行，辯稱其未參與云云，然：
　⑴證人張宗霖於警詢、偵查中證稱：「我是經由朋友介紹而認
    識乙○○，我加入上開詐欺及偽造信用卡集團後，涂浩鈞會提
    供偽造信用卡給我盜刷，我盜刷信用卡所取得之物品也是交
    給乙○○，而附表一所示之2次盜刷行為，是乙○○跟林鈺鎧陪
    我一起去的，乙○○他們沒有下車，是由我自己進入店內盜刷
    。」等語（見偵字第18917號卷二第41、42頁；偵字第22871
    號卷三第113至118頁），嗣於原審審理時供稱：「乙○○會拿
    偽造之信用卡給我們，我確定附表一各編號所示之偽造信用
    卡是乙○○給我的，且乙○○有跟我一起去附表一編號6所示之
    地點。」等語（見審原訴字卷三第28至31頁；原訴字卷二第
    109至112頁），並於原審審理時結證稱：「我已經忘記卡片
    是誰給我的，而我跟乙○○之間沒有任何金錢關係，且乙○○在
    我從事盜刷信用卡工作的那段時間，有拿錢來給我，我那陣
    子只有在從事盜刷信用卡的工作，所以我認為涂浩鈞跟盜刷
    有關。」等語（見原訴字卷三第179至189頁）；證人林戰於
    偵查中證稱：「我是林鈺鎧介紹而加入上開詐欺及偽造信用
    卡集團，而偽造之信用卡是林鈺鎧及乙○○給我的，我盜刷後
    取得之物品會交給林鈺鎧或是乙○○。」等語（見他字第3136
    號卷二第55至59頁），復於原審審理時結證稱：「我的上手
    是乙○○，偽造之信用卡都是乙○○或是其他集團共犯拿給我的
    ，我盜刷信用卡所取得之物品係交給乙○○或其指定之人，報
    酬也是乙○○交給我的，而我在104年5月14日去苗栗縣○○鎮○○
    路000號之大潤發盜刷信用卡時，被賣場人員發現報警而被
    員警逮捕，我記得最後一次拿偽造信用卡給我的人是涂浩鈞
    。」等語（見原訴字卷三第261至276頁）；證人吳漢威於警
    詢時證稱：「綽號小龍之吳閔軒是我的朋友，他在我家時有
    提過製造信用卡的事情，所以我知道小龍會去找加油站員工
    側錄信用卡內碼資料，然後做成信用卡以後，再交給豹子去
    盜刷。」等語（見偵字第22871號卷一第13、14頁）。經核
    證人張宗霖、林戰、吳漢威之證述內容前後一致，且互核相
    符，衡諸其等與被告乙○○並無仇怨，且其等自承犯罪，諒均
    無設詞誣攀之理，其等之證言，皆堪採信。
　⑵質之被告乙○○於原審準備程序時亦供認：「我知道佳緯是在
    做盜刷信用卡的，佳緯叫我介紹人給小龍，而偽造之信用卡
    是小龍拿出來的，但我不知道是誰在偽造信用卡，而我有介
    紹林戰、張宗霖給佳緯認識，進入小龍的盜刷集團，我也有
    陪張宗霖去附表一編號1所示之地點，我知道張宗霖當時是
    去盜刷信用卡，我承認盜刷信用卡的部分。」等語（見審原
    訴字卷二第142頁背面；原訴字卷二第98頁背面、99頁），
    益見證人張宗霖、林戰、吳漢威之上開證言，確屬事實無誤
    ，被告乙○○辯稱其並未參與云云，顯非事實，要不足採。
  ⑶被告乙○○之辯護人另主張證人張宗霖、林戰就其等所拿取之
    偽造信用卡之來源及盜刷信用卡後，所獲商品之去處等供述
    不一，其等證述並非可採乙節（見原訴字卷三第505至523頁
    、本院卷第515、516頁）。惟證人之陳述前後雖有差異或矛
    盾，事實審法院非不得本於經驗及論理法則，斟酌其他情形
    ，作合理之比較，定其取捨，非謂其中一有不符，即應全部
    不予採信；證人證述前後縱有差異，事實審法院依憑其前後
    之供述，斟酌其他證據，本於經驗法則與論理法則，取其認
    為真實之一部，作為論罪之證據，自屬合法。又證人之陳述
    有部分前後不符，或相互間有所歧異時，究竟何者為可採，
    法院仍得本其自由心證予以斟酌，非謂一有不符或矛盾，即
    應認其全部均為不可採信；尤其關於行為動機、手段及結果
    等之細節方面，證人之陳述，每因留意重點之不同，或對部
    分事實記憶欠明確，以致前後未盡相符；然其基本事實之陳
    述，若果與真實性無礙時，則仍非不得予以採信（最高法院
    107年度台上字第1745號、第2395號判決意旨可資參照）。
    本件證人張宗霖、林戰雖就其等加入上開詐欺及偽造信用卡
    集團之過程、交付偽造信用卡之人及盜刷信用卡後，所獲商
    品之去處等細節證述不一、矛盾，惟其等關於被告乙○○確有
    拿取偽造之信用卡及交付報酬等情均供述明確且互核相符，
    並與證人吳漢威上開證述內容一致，亦與被告涂浩鈞前開於
    原審準備程序時之供述相符，足見證人張宗霖、林戰上開所
    述並非子虛。況本案係發生於000年間，證人林戰於原審審
    理時亦證稱：「因為我盜刷信用卡是有一段很長的時間，而
    偽造之信用卡除了乙○○會交給我以外，還有同集團之林鈺鎧
    等人也會拿給我，我現在沒有辦法說出特定日期的情況，我
    只能說大概的事實經過，但最後一次拿偽造信用卡給我的是
    乙○○。」等語（見原訴字卷三第269、275、276頁），益徵
    其等僅係就加入上開詐欺及偽造信用卡集團之過程、交付偽
    造信用卡之人及盜刷信用卡後，所獲商品之去處等細節，因
    時間因素導致其等記憶不清，而使其等證述內容並非全然一
    致，然揆諸上開說明，自難僅此即認證人張宗霖、林戰之證
    述全然不可信，故辯護人之主張，殊無足採。
　⑷至證人吳漢威於原審審理時證稱：「我當初跟乙○○聊天的時
    候，我不知道乙○○的綽號及姓名，所以我把豹子誤認成另外
    一個跟小龍一起弄電腦的大哥，我在警詢、偵訊時說的豹子
    都不是指乙○○，而是指另外一位大哥，我警局的指認也是把
    我看過的人跟綽號隨便湊在一起。」云云（見原訴字卷三第
    198至205頁）。惟被告乙○○於原審準備程序時先供稱：「我
    有介紹林戰、張宗霖給佳緯認識，進入小龍的盜刷集團，我
    也有陪張宗霖去附表一編號1所示之地點，我知道張宗霖當
    時是去盜刷信用卡」等語（見審原訴字卷二第140至148頁）
    ，後改稱：「我只有介紹林戰、張宗霖給佳緯，但他們後來
    做什麼我不清楚，我也聽不懂佳緯跟小龍在討論的內容。」
    云云（見原訴字卷二第97頁背面、卷三第190至197頁），其
    前後供述有異，所辯實有可疑。復參以被告乙○○於原審審理
    時供稱：「我有開車載佳緯去吳漢威住處找小龍，佳緯跟小
    龍在裡面聊天，我跟吳漢威在外面聊天，我有向吳漢威介紹
    我的名字。」等語（見原訴字卷二第97頁背面），則證人吳
    漢威上開證述除與其先前於警詢、偵查中之證述內容相異外
    ，亦與被告乙○○之供述相悖；再佐以被告乙○○與證人吳漢威
    確曾見面聊天，為被告乙○○與證人吳漢威供述一致，且被告
    乙○○亦有向證人吳漢威介紹其姓名等資訊，而證人吳漢威於
    警詢時亦清楚指認被告乙○○即為綽號「豹子」之人(見偵字
    第22871號卷第14頁），並有指認犯罪嫌疑人紀錄表1件（見
    偵字第22871號卷一第21至23頁）在卷可佐，則證人吳漢威
    實無誤認之可能，足見證人吳漢威前開於原審審理時所證，
    屬事後迴護被告乙○○之詞，並不足採。
  ㈢被告丙○○部分：
  1.上開詐欺及偽造信用卡集團內某不詳成年成員以不詳方式製
    造如附表二各編號及附表三所示之偽造信用卡後，由被告乙○○或上開集團之不詳成員將該等偽造信用卡交與證人林純揚
    、湯景允、林戰與被告甲○○使用，其等即分別於如附表二各
    編號及附表三所示之時間、地點，從事附表二各編號及附表
    三盜刷事實欄所示行為之事實，業經本院認定如上，可信為
    真實。
  2.被告丙○○固坦承租車供林戰、林純揚、湯景允使用，惟辯稱
    不知道他們要去盜刷信用卡云云，否認前開犯行，然：
　⑴證人湯景允於偵查中證稱：「丙○○有跟我說過林戰是做盜刷
    信用卡的，並向我表示如果出事，我要自己負責。」等語（
    見他字第3136號卷二第96至101頁），並於原審訊問時亦供
    稱：「一開始丙○○就有跟我說林戰係在做盜刷信用卡工作的
    。」等語（見聲羈字卷第27至30頁）；證人林戰於偵查中證
    稱：「丙○○租車的時候就知道我們是要去盜刷信用卡」等語
    （見他字第3136號卷二第55至59頁）。比對證人湯景允、林
    戰供述一致，且互核相符，參諸其等與被告丙○○並無仇怨，
    且其等自承犯罪，諒均無設詞誣攀之理，其等之證言，皆堪
    採信。
　⑵質之被告丙○○於警詢時供稱：「我因為林純揚之緣故而認識
    林戰，林戰有問過我能不能介紹人給他從事盜刷信用卡之工
    作，而且後來我、湯景允、林戰及林純揚、甲○○等人在臺中
    碰面時，林戰還有問湯景允及甲○○等人要不要一起工作，而
    我幫林戰租車的時候，林戰有說是要去談盜刷信用卡的工作
    。」等語（見他字第3136號卷三第2、3頁），嗣於偵查中供
    認：「我知道他們是去刷偽卡。」等語（見他字第3136號卷
    三第31至36頁），並於原審準備程序中供稱：「在本案案發
    之前，林戰有跟我說過他們是偽卡集團，而林戰在租車時有
    跟我說是要去臺北談工作，但我有懷疑他們是要去做偽卡集
    團的事情，我也有問過林戰，但我忘記林戰是怎麼跟我說的
    。」等語（見原訴字卷一第86至89頁）。益見證人湯景允、
    林戰之上開證言，確屬事實無訛，被告丙○○辯稱不知道湯景
    允、林戰、林純揚使用他租的車是要去盜刷信用卡云云，顯
    非事實，殊無足採。可見被告丙○○於104年5月12日，以其名
    義代為租賃車牌號碼000-0000號之租賃小客車，並提供該車
    輛與證人林戰等人使用時，即已知悉證人林戰係偽卡集團之
    一員，且為負責盜刷信用卡之車手，並已預見證人林戰、湯
    景允使用車輛是要從事偽卡集團之相關事務，卻仍然以其名
    義租用上揭車輛供其等使用，可認被告丙○○具有幫助他人行
    使偽造信用卡、行使偽造私文書、三人以上共同詐欺取財之
    不確定故意。
  ⑶至證人湯景允於原審審理時證稱：「林戰說沒有車，所以我
    請丙○○幫忙租車，但林戰沒有跟丙○○說租車是要做什麼使用
    。」云云（見原訴字卷三第151至161頁）；證人林戰於原審
    審理時亦證稱：「我請丙○○幫忙租車時，並沒有向丙○○說租
    車之目的，我只有說要出去玩，我於警、偵訊所述不是事實
    。」云云（見原訴字卷三第264、265頁）。惟證人林戰另於
    原審審理時證稱：「我請湯景允去找丙○○租車，我不知道湯
    景允是怎麼跟丙○○說的，我也不知道湯景允有沒有跟丙○○說
    我們要去盜刷信用卡。」等語（見原訴字卷三第274頁），
    證人湯景允則證述：「我與林戰等人從事盜刷犯行後，我回
    去有跟丙○○說我們去盜刷信用卡。」等語（見原訴字卷三第
    158頁），足見被告丙○○於104年5月12日租車前，就已知悉
    證人林戰為偽卡集團之成員，且證人林戰、湯景允等人於10
    4年5月11日是去從事盜刷信用卡之行為，然其仍於懷疑證人
    林戰等人係要去從事盜刷信用卡之行為之情況下，以其名義
    租用上開車輛供證人林戰等人使用，
　　其等於原審審理時改證稱丙○○不知道幫他們租車係要去盜刷
    信用卡云云，顯係事後迴護被告丙○○之詞，要不足採。
　　益徵被告丙○○確有幫助他人行使偽造信用卡、行使偽造私文
    書、三人以上共同詐欺取財之不確定故意無疑。
  ㈣綜上所述，被告乙○○、丙○○所辯，均屬事後飾卸之詞，皆不
    足採信。本件事證明確，被告乙○○、丙○○、甲○○之前開犯行
    ，均堪認定，皆應依法論科。　　
　㈤被告乙○○之辯護人聲請傳喚證人林戰、魏言儒，證明證人林
    戰之證言不可採，然證人林戰於原審已經交互詰問證述明確
    ，證人魏言儒所涉則與本案犯罪事實無關；另被告甲○○雖認
    罪，惟聲請傳喚證人林戰、丙○○，欲證明其犯罪情節不重，
    惟證人林戰、丙○○均於原審已經交互詰問證述屬實；故前述
    調查證據之聲請，均無必要，附此說明。 
二、論罪之說明：
  ㈠被告乙○○、丙○○、甲○○行為後，刑法第201條之1第2 項已於1
    08年12月25日修正公布，並自同年12月27日生效施行，修正
    前刑法第201條之1第2項係規定「行使前項偽造、變造之信
    用卡、金融卡、儲值卡或其他相類作為簽帳、提款、轉帳或
    支付工具之電磁紀錄物，或意圖供行使之用，而收受或交付
    於人者，處5年以下有期徒刑，得併科3萬元以下罰金」，修
    正後之刑法第201條之1第2項規定「行使前項偽造、變造之
    信用卡、金融卡、儲值卡或其他相類作為簽帳、提款、轉帳
    或支付工具之電磁紀錄物，或意圖供行使之用，而收受或交
    付於人者，處5年以下有期徒刑，得併科九萬元以下罰金」
    ，前開修正僅將罰金單位由銀元換算為新臺幣之文字變更，
    不生有利或不利於行為人之情形，自非法律變更，亦不生新
    舊法比較之問題，應逕行適用裁判時法。
  ㈡又在信用卡背面簽名欄簽名，自形式上整體觀察，即足以知
    悉係表示信用卡之簽名者於信用卡有效期限內有權使用該信
    用卡之辨識及證明，並非依習慣或特約表示一定用意之證明
    ，性質上係屬刑法第210條之私文書（最高法院94年度台上
    字第2375號判決意旨參照）。再信用卡簽帳單係持卡人所簽
    署，用以證明所消費之金額，並同意依照信用卡使用規定，
    一經使用或訂購物品，均應按所示之全部金額，付款予發卡
    銀行之文書，屬於持卡人所製作之私文書（最高法院91年度
    台上字第4531號判決意旨參照）。
  ㈢論罪之說明：
  1.核被告乙○○就附表一編號1、2所為，均係犯刑法第201條之1
    第2項行使偽造信用卡罪、刑法第216條、第210條之行使偽
    造私文書罪、刑法第339條之4第1項第2款之三人以上共同犯
    詐欺取財罪。
  2.核被告丙○○就附表二編號5、6所為，均係犯刑法第30條第1
    項、第201條之1第2項之幫助行使偽造信用卡罪、刑法第30
    條第1項、第216條、第210條之幫助行使偽造私文書罪、刑
    法第30條第1項、第339條之4第1項第2款之幫助三人以上共
    同犯詐欺取財罪；就附表三所為，係犯刑法第30條第1項、
    第201條之1第2項之幫助行使偽造信用卡罪、刑法第30條第1
    項、第216條、第210條之幫助行使偽造私文書罪、刑法第30
    條第1項、第339條之4第2項、第1項第2款之幫助三人以上共
    同犯詐欺取財未遂罪。
  3.核被告甲○○就附表二編號1、2、3、5、6所為，均係犯刑法
    第201條之1第2項之行使偽造信用卡罪、刑法第216條、第21
    0條之行使偽造私文書罪、刑法第339條之4第1項第2款之三
    人以上共同犯詐欺取財罪；就附表編號4，係犯刑法第201條
    之1第2項之行使偽造信用卡罪、刑法第216條、第210條之行
    使偽造私文書罪、刑法第339條之4第2項、第1項第2款之三
    人以上共同犯詐欺取財未遂罪。至起訴意旨雖認被告甲○○如
    附表二編號4②所示犯行已詐欺取財既遂等語，惟被告甲○○就
    上開犯行係刷卡失敗等情，業據證人陳泰濬於警詢中證述明
    確（見他字第3136號卷一第26、103頁），並有交易資訊、
    盜刷明細等（見他字第3136號卷一第36、158頁）在卷可稽
    ，是起訴意旨該部分容有誤會，應予更正。另起訴書論罪法
    條欄雖就附表二編號4①部分，漏未論及刑法第216條、第210
    條之行使偽造私文書罪，然檢察官於起訴書所載之犯罪事實
    一㈣欄位中，業已敘明前開被告甲○○在信用卡背面簽名欄內
    偽簽持卡人之簽名之犯罪事實，本院自得予以審理，併此敘
    明。
  4.被告乙○○、甲○○意圖供行使之用，而收受偽造信用卡之低度
    行為，應為行使偽造信用卡之高度行為所吸收，均不另論罪
    。又被告乙○○於如附表一各編號暨被告甲○○於附表二各編號
    所示之信用卡背面簽名欄及簽帳單上分別偽造如上開附表各
    編號所示之署押，均係其等偽造信用卡背面簽名欄及簽帳單
    等私文書之階段行為，又其等偽造私文書後進而行使，偽造
    之低度行為應為行使之高度行為所吸收，亦均不另論罪。
  5.按現行刑法關於正犯、從犯之區別，係以其主觀之犯意及客
    觀之犯行為標準，凡以自己犯罪之意思而參與犯罪，無論其
    所參與者是否係犯罪構成要件之行為，皆為正犯，其以幫助
    他人犯罪之意思而參與犯罪，其所參與者，苟係犯罪構成要
    件之行為，亦為正犯，必以幫助他人犯罪之意思而參與犯罪
    ，其所參與者又為犯罪構成要件以外之行為，始為從犯。故
    共同實施犯罪行為之人，在合同意思範圍以內，各自分擔犯
    罪行為之一部，相互利用他人之行為，以達其犯罪之目的者
    ，即應對於全部所發生之結果，共同負責（最高法院92年度
    台上字第5407號刑事判決意旨參照）。且共同正犯之意思聯
    絡，原不以數人間直接發生者為限，即有間接之聯絡者，亦
    包括在內。如甲分別邀約乙、丙犯罪，雖乙、丙間彼此並無
    直接之聯絡，亦無礙於其為共同正犯之成立（最高法院77年
    台上字第2135號判例意旨參照）。如犯罪事實欄一所示犯行
    ，被告乙○○、甲○○與張宗霖、林戰、湯景允、林純揚雖非實
    際側錄及製造偽造信用卡之人，且加入詐欺及偽造信用卡集
    團時未必與其他集團成員認識碰面或知悉他人所分擔之犯罪
    分工內容，然此一間接聯絡犯罪之態樣，正為具備一定規模
    詐欺犯罪所衍生之細密分工模式，參與犯罪者透過相互利用
    彼此之犯罪角色分工，而形成一個共同犯罪之整體以利施行
    詐術，被告乙○○、甲○○渠等各自加入之時起，實係以自己共
    同犯罪之意思，在共同犯意聯絡下，相互支援、供應彼此所
    需地位，相互利用他人行為，以達共同詐欺取財目的及行為
    分擔，揆諸前揭說明，自應就所參與犯罪之全部犯罪結果共
    同負責。是被告乙○○就附表一各編號所示參與之犯行、被告
    甲○○就附表二各編號所示之參與之犯行，與附表一各編號及
    附表二各編號所示之盜刷者及上開詐欺及偽造信用卡集團之
    成員間，分別有犯意聯絡及行為分擔，均為共同正犯。
  6.被告乙○○就如附表一各編號及被告甲○○就附表二各編號所示
    參與之犯行，係基於詐欺取財之目的，而分別為行使偽造信
    用卡、行使偽造私文書、加重詐欺取財之犯罪行為，其發生
    經過均有部分犯罪行為重合連結，依一般社會經驗認知，其
    行使偽造文書行為目的在詐欺取財，應認係一犯罪行為，法
    律上亦應以一行為評價處罰，較為適當，而認屬異種想像競
    合犯；另被告乙○○就上開附表一各編號及被告甲○○就附表二
    各編號所示參與之犯行，係以一行為犯行使偽造信用卡、行
    使偽造私文書、加重詐欺取財，及犯行使偽造信用卡、加重
    詐欺取財未遂，及犯行使偽造信用卡、行使偽造私文書、加
    重詐欺取財未遂之數罪，為想像競合犯，應從一重論以加重
    詐欺取財罪、加重詐欺取財未遂罪。
  7.再按數行為於同時同地或密切接近之時，地實行，侵害同一
    之法益，各行為之獨立性極為薄弱，依一般社會健全觀念，
    在時間差距上，難以強行分開，在刑法評價上，以視為數個
    舉動之接續施行，合為包括之一行為予以評價，較為合理，
    則屬接續犯（最高法院86年度台上字第3295號判決參照）。
    經查，被告甲○○就如附表二編號4、5所示犯行，各均係就同
    一信用卡多次行使，其等行使之時、地尚屬密接，且均係基
    於單一行使偽造信用卡之犯意為之，且侵害同一法益，依據
    一般社會健全觀念，難以強行分開，應屬接續犯。
  8.被告丙○○以上開租賃自用小客車提供與林戰等人使用之一行
    為，同時幫助林戰等人遂行附表二5、6及附表三所示3次犯
    行，屬一行為觸犯數同一罪名之同種想像競合犯，應依刑法
    第55條前段規定，從一重之幫助加重詐欺取財罪處斷。
  9.被告乙○○就如附表一各編號「罪名及宣告刑欄」所示2罪，
    及被告甲○○就如附表二各編號「本院罪名及宣告刑欄」所示
    6罪，犯意各別，行為互殊，應分論併罰。
  ㈣刑之加重及減輕事由：
  1.累犯：　 　 
 　 被告乙○○前因詐欺案件，經臺灣彰化地方法院以100年度易
    字第937號判決處有期徒刑1年6月，後經本院臺中分院以101
    年度上易字第311號判決上訴駁回確定，而於101年12月21日
    入監，並於103年5月9日縮刑期滿出監乙情，有本院被告前
    案紀錄表1份在卷可參，被告乙○○於受上揭有期徒刑執行完
    畢後，5年以內故意再犯本案有期徒刑以上之罪，均為累犯
    ，並衡酌上開前罪與後罪（即本案犯罪）之犯罪類型、態樣
    、手段、所侵害法益、責任非難程度及犯罪時間，再斟酌被
    告所反應之人格特性，暨權衡各罪之法律目的、罪刑相當原
    則及相關刑事政策，並依上開釋字第775號解釋意旨為整體
    評價裁量後，尚不生被告以累犯所處之刑罰超過其所應負擔
    罪責，人身自由因此遭受過苛侵害之情形，爰均依刑法第47
    條第1項之規定加重其刑。
  2.被告甲○○就附表二編號4所示之犯行，已著手於詐欺取財行
    為之實行而不遂，為未遂犯，爰依刑法第25條第2項規定，
    減輕其刑。
  3.被告丙○○係基於幫助之意思，參與附表二編號5、6及附表三
    所示等3件詐欺取財犯罪構成要件以外之行為，為幫助犯，
    爰依刑法第30條第2項之規定，按正犯之刑減輕之。　
三、維持原判決關於被告乙○○、丙○○部分及駁回上訴理由： 　
    　
　㈠原審以被告乙○○、丙○○2人之犯罪事證明確，適用刑法第2條
    第2項、第28條、第201條之1第2項、第216條、第210 條、
    第339條之4第1項第2款、第2項、第30條第1項、第2 項、第
    47條第1項、第55條、第51條第5款、第205條、第219 條、
    第38條之1第1項前段、第3項、第40條之2第1項，刑法施行
    法第1條之1第1項等規定，並審酌被告乙○○、丙○○之素行，
    有本院被告前案紀錄表各1份在卷可憑，被告乙○○加入上開
    詐欺及偽造信用卡集團，而被告丙○○明知林戰、湯景允等人
    係從事上開盜刷偽造信用卡之車手，亦可預見其所租賃之車
    輛有可能作為林戰、湯景允從事盜刷犯行之交通工具，卻仍
    然租用前開車輛供林戰、湯景允使用，其等所為均助長詐欺
    及偽造信用卡集團侵犯人民財產之風氣，致附表一各編號及
    附表二編號5、6、附表三所示之被害人、金融機構及特約商
    店受有損失，並擾亂信用卡之金融交易往來秩序，影響層面
    廣泛嚴重，所為自應予相當之非難，復考量如附表一各編號
    及附表二編號5、6、附表三所示之被害人、金融機構及特約
    商店所受之損失，兼衡被告乙○○在上開詐欺及偽造信用卡集
    團中均非擔任主導犯罪之人，及被告乙○○、丙○○所擔任之分
    工角色，從事盜刷偽造信用卡之獲利情形，暨衡以被告乙○○
    (於本院審理時自陳高中畢業、已婚、育有1名5歲幼兒、開
    租車行、月入新臺幣《下同》5萬餘元)、丙○○(於本院審理時
    自陳國中畢業、已婚、育有3名未成年子女、從事工廠品管
    、月入3萬元)之教育程度、家庭生活、經濟狀況，犯罪後均
    否認犯行之態度，及其等之犯罪動機、目的(一時貪利)、手
    段等一切情狀，就被告乙○○各量處有期徒刑1年8月（共2罪
    ），且考量被告乙○○上開犯行，各次犯罪之時間間隔非長，
    而所侵害法益固非屬於同一人，然各次擔任盜刷車手之方式
    並無二致，犯罪類型之同質性較高，數罪對法益侵害之加重
    效應較低，本於罪責相當性之要求，在上述內、外部性界限
    範圍內，就本件整體犯罪之非難評價、各行為彼此間之偶發
    性、各行為所侵害法益之專屬性或同一性予以綜合判斷，及
    斟酌各該被告犯罪行為之不法與罪責程度、經檢察官起訴判
    處罪刑之罪數、對其等施以矯正之各自必要性，就被告乙○○
    1年8月、1年8月，定應執行有期徒刑2年，被告丙○○則量處
    有期徒刑8月；復就沒收說明：1.被告行為後，刑法有關沒
    收部分之條文業於104年12月17日修正，並自105年7月1日起
    施行。而依修正後刑法第2條第2項規定：「沒收、非拘束人
    身自由之保安處分適用裁判時之法律」，是於新法施行後，
    關於沒收之法律效果，應一律適用裁判時法即新法之規定，
    無庸為新舊法比較，先予敘明；2.附表一各編號所示之信用
    卡，為被告乙○○與張宗霖持以行使為上開犯行所用之物，且
    均為偽造之信用卡乙情，業經本院認定如上，是該等信用卡
    雖未扣案，然無證據證明確已滅失，不問屬於犯人與否，均
    應依刑法第205條規定諭知沒收；3.如附表一各編號「偽造
    署名及數量」欄所示信用卡背面簽名欄及簽帳單上由被告乙○○、張宗霖偽造之署押，應依刑法第219條規定宣告沒收；
    至偽造之簽帳單文書業經被告乙○○與張宗霖持以向各該店員
    行使，已非被告乙○○、張宗霖及共犯所有，不予宣告沒收；
    4.按犯罪所得屬於犯罪行為人者，沒收之，於全部或一部不
    能沒收或不宜執行沒收時，追徵其價額，刑法第38條之1第1
    項前段、第3項定有明文；又共同正犯之犯罪所得，沒收或
    追徵，應就各人所分得之數額分別為之；先前對共同正犯採
    連帶沒收犯罪所得之見解，已不再援用及供參考（最高法院
    104年第13次刑事庭會議決議意旨參照），此為終審機關近
    來一致之見解；所謂各人「所分得」，係指各人「對犯罪所
    得有事實上之處分權限」，法院應視具體個案之實際情形而
    為認定：倘若共同正犯各成員內部間，對於不法利得分配明
    確時，固應依各人實際分配所得沒收；然若共同正犯成員對
    不法所得並無處分權限，其他成員亦無事實上之共同處分權
    限者，自不予諭知沒收；至共同正犯各成員對於不法利得享
    有共同處分權限時，則應負共同沒收之責（最高法院104年
    度台上字第3937號判決意旨參照）；被告乙○○、丙○○均否認
    有為上開事實欄所示之犯行，且張宗霖、林戰盜刷所得之商
    品有時候是交給被告乙○○以外之集團成員乙情，亦據張宗霖
    、林戰供述明確（見原訴字卷三第181至189、263至269頁）
    ，再依卷內事證亦無其他積極事證可查得其等獲利為何，自
    難認被告乙○○、丙○○確有因本案而獲有報酬，故不予宣告沒
    收；5.按犯罪工具物之沒收，固已跳脫刑罰或保安處分之性
    質歸屬，而為刑罰或保安處分以外之獨立法律效果。但依法
    得予沒收之犯罪工具物，本質上仍受憲法財產權之保障，祗
    因行為人濫用憲法所賦予之財產權保障，持以供犯罪或預備
    犯罪所用，造成社會秩序之危害，為預防並遏止犯罪，現行
    刑法乃規定，除有其他特別規定者外，法官得就屬於犯罪行
    為人者之工具物宣告沒收之（第38條第2項參照）；而共同
    正犯供犯罪或預備犯罪所用之物，法無必須諭知連帶沒收之
    明文，雖實務上有認為本於責任共同之原則，已於共犯中之
    一人確定判決諭知沒收，對於其他共犯之判決仍應宣告沒收
    ，或就各共同正犯間採連帶沒收主義，以避免執行時發生重
    複沒收之問題。然所謂「責任共同原則」，係指行為人對於
    犯罪共同加工所發生之結果，相互歸責，因責任共同，須成
    立相同之罪名，至於犯罪成立後應如何沒收，仍須以各行為
    人對工具物有無所有權或共同處分權為基礎，並非因共同正
    犯責任共同，即應對各共同正犯重複諭知（連帶）沒收；亦
    即「共同責任原則」僅在處理共同犯罪參與關係中責任之認
    定，與犯罪工具物之沒收重在犯罪預防並遏止犯罪係屬兩事
    ，不得混為一談；此觀目前實務認為，共同正犯之犯罪所得
    如採連帶沒收，即與罪刑法定主義、罪責原則均相齟齬，必
    須依各共同正犯間實際犯罪利得分別沒收，始為適法等情益
    明；又供犯罪或預備犯罪所用之物如已扣案，即無重複沒收
    之疑慮，尚無對各共同正犯諭知連帶沒收之必要；而犯罪工
    具物如未扣案，因法律又有追徵之規定（刑法第38條第4項
    參照），則對未提供犯罪工具物之共同正犯追徵沒收，是否
    科以超過其罪責之不利責任，亦非無疑。且為避免執行時發
    生重複沒收之違誤，祗須檢察官本於不重複沒收之原則妥為
    執行即可，亦無於判決內諭知連帶沒收之必要。而重複對各
    共同正犯宣告犯罪所用之物連帶沒收，除非事後追徵，否則
    對非所有權人或無共同處分權之共同正犯宣告沒收，並未使
    其承擔財產損失，亦無從發揮任何預防並遏止犯罪之功能。
    尤以對未經審理之共同正犯諭知連帶沒收，剝奪該共同正犯
    受審之權利，更屬違法；從而，除有其他特別規定者外，犯
    罪工具物必須屬於被告所有，或被告有事實上之處分權時，
    始得在該被告罪刑項下諭知沒收；至於非所有權人，又無共
    同處分權之共同正犯，自無庸在其罪刑項下諭知沒收（最高
    法院107年度台上字第1109號判決可資參照）；扣案如附表
    四編號1所示之物為共犯吳漢威所有，而附表四編號2至5所
    示之物則為上開詐欺及偽造信用卡集團成員「小龍」、「佳
    緯」等人所有乙情，業經吳漢威供述明確（見偵字第22871
    號卷一第13、14頁；原訴字卷二第176頁；卷三第24至28頁
    ），且卷內亦無其他積極事證可認上開扣案物為被告乙○○、
    丙○○所有，或其等有事實上之處分權，又該等扣案物並非違
    禁物，不為沒收之宣告；6.至扣案如附表四編號6所示之物
    為被告丙○○所有，惟被告丙○○供稱該扣案物與本案犯行無關
    （見原訴字卷三第406頁），且卷內亦查無證據證明此部分
    扣案物係其所有並供為本案各該犯行所用，亦不予宣告沒收
    。
  ㈡經核原判決此部分認事用法均無違誤，量刑亦屬妥適。被告
    乙○○、丙○○上訴均仍執以為參與詐欺或幫助詐欺否認犯行，
    均指摘原判決不當。惟原判決已逐一剖析，並就卷內證據資
    料參互審酌，認定被告乙○○確有參與詐騙集團而犯如附表一
    各編號所示之行使偽造信用卡、行使偽造私文書、加重詐欺
    取財犯行共2次，及被告湯皓法確有幫助行使偽造信用卡、
    行使偽造私文書、加重詐欺取財之犯行，且已審酌刑法第57
    條各項事由，均業已如前述，被告乙○○、丙○○上訴空言否認
    犯行，均無理由，皆應予駁回。
四、撤銷原判決即關於被告甲○○部分之理由及科刑審酌事項：
　㈠原審就此部分據以論罪科刑，固非無見，惟按刑之量定，係
    實體法上賦予法院得為自由裁量之事項，量刑以行為人之行
    為罪責為基礎，並斟酌刑法第57條各款所列情狀，在法定刑
    度內，酌量科刑；再按法律上屬於自由裁量之事項，並非概
    無法律性之拘束，自由裁量係於法律一定之外部性界限內（
    以定執行刑言，即不得違反刑法第51條之規定）使法官具體
    選擇以為適當之處理，因此在裁量時必須符合所適用法規之
    目的，即須受比例原則、公平正義原則等規範，謹守法律秩
    序之理念，體察法律之規範目的，使其結果實質正當，合於
    自由裁量之內部性界限，而定應執行之刑，亦屬自由裁量之
    範圍，其應受此項內部性界限之拘束，要屬當然，最高法院
    80年台非字第476號判例、96年度台上字第7583號判決意旨
    足供參考。本院認被告甲○○與被告林戰、湯景允相較，
　　雖被告甲○○犯罪後未遵期到庭而經原審通緝，妨害訴訟程序
    進行，應予非難，惟被告甲○○參與犯罪次數、程度，均與被
    告林戰接近，且林戰於本案有犯罪所得，被告甲○○未得到報
    酬而無犯罪所得（詳後述），原審卻就被告甲○○所犯之各罪
    及定執行刑，均量處較林戰重之刑度，觀之林戰所犯6罪定
    應執行刑2年6月，被告甲○○所犯6罪卻定執行刑4年，二者相
    較，被告甲○○部分之量刑顯然罪刑不相當，於法不當。被告
    甲○○以原判決量刑及定執行刑太重為由，指摘原判決不當，
    為有理由，自應由本院將原判決關於被告甲○○部分予以撤銷
    改判。
　㈡爰審酌被告甲○○之素行（見本院被告前案紀錄表），被告甲○○加入上開詐欺及偽造信用卡集團，所為助長詐欺及偽造信
    用卡集團侵犯人民財產之風氣，致附表二各編號所示之被害
    人、金融機構及特約商店受有損失，並擾亂信用卡之金融交
    易往來秩序，影響層面廣泛嚴重，所為自應予相當之非難，
    復考量如附表二各編號所示之被害人、金融機構及特約商店
    所受之損失，兼衡被告甲○○在上開詐欺及偽造信用卡集團中
    並非擔任主導犯罪之人，及被告甲○○所擔任之分工角色，從
    事盜刷偽造信用卡之獲利情形，暨衡以被告甲○○自陳為高中
    畢業、大學肄業之教育程度、離婚、育有一3歲女兒，由同
    居人照顧，家庭經濟狀況貧寒、家有重病父母賴其扶養，參
    酌被告甲○○在原審及本院審理時終能坦認犯行之犯後態度，
    及其犯罪之動機、目的係一時貪利、手段等一切情狀，分別
    量處如主文第2項所示之宣告刑，且衡酌被告甲○○上開犯行
    ，各次犯罪之時間間隔非長，而所侵害法益固非屬於同一人
    ，然各次擔任盜刷車手之方式並無二致，犯罪類型之同質性
    較高，數罪對法益侵害之加重效應較低，就被告甲○○前揭量
    處如附表二各編號所示之宣告刑，定其應執行之刑如主文第
    2項所示。
  ㈢沒收之說明：
  1.關於修正後沒收規定，詳如理由欄第貳、三項之說明，不再
    贅述。
  2.附表二各編號所示之信用卡，為被告甲○○持以行使為上開犯
    行所用之物，且均為偽造之信用卡乙情，業經本院認定如上
    ，是該等信用卡雖未扣案，然無證據證明確已滅失，不問屬
    於犯人與否，均應依刑法第205條規定諭知沒收。
  3.如附表二各編號「偽造署名及數量」欄所示信用卡背面簽名
    欄及簽帳單上均係由被告甲○○偽造之署押，分別應依刑法第
    219 條規定宣告沒收。至偽造之簽帳單文書業經被告甲○○分
    別持以向各該店員行使，已非被告甲○○及共犯所有，爰不予
    宣告沒收。
  4.犯罪所得：
    被告甲○○從事如附表二各編號所示犯行並未分得報酬等情
    ，亦據被告甲○○於原審時供陳在卷（見他字卷第78頁），且
    卷內亦無其他積極事證可認其從事上開犯行時確有所得，爰
    不予宣告沒收。
  5.扣案如附表四編號1所示之物為吳漢威所有；附表四編號2至
    5所示之物則為上開詐欺及偽造信用卡集團成員「小龍」、
    「佳緯」等人所有，附表四編號6所示之物為被告丙○○所有
    ；編號7至9所示之物為湯景允所有，惟均與本案犯行無關乙
    情，業經被告丙○○及吳漢威、湯景允分別供述明確（見偵字
    第22871號卷一第13至14頁；原訴字卷二第176頁；卷三第24
    至28、406頁；卷四第43頁），且卷內亦無其他積極事證可
    認上開扣案物為被告甲○○所有，或其有事實上之處分權並供
    為本案各該犯行所用，又該等扣案物並非違禁物，爰不為沒
    收之諭知，附此敘明。
五、被告乙○○不另為無罪之諭知部分：
　㈠公訴意旨另略以：被告乙○○與何宗璿、蔡其霖（其等所涉意
    圖供行使之用偽造信用卡罪嫌，詳如前述）及吳漢威、呂紘
    憲，自103年11月間起，共同組成豹子偽卡盜刷集團，而為
    下列行為：
  1.林凱薇係桃園市○○區○○路0段000號統一精工股份有限公司所
    屬之八德加油站工讀生，被告乙○○與蔡其霖、何宗璿、吳漢
    威、呂紘憲、林凱薇及黃○璇均明知銀行信用卡之內外碼發
    卡資料，係依電磁紀錄經機器處理後所顯示之符號，足以表
    示發卡公司依發卡序號供給信用予持卡人用意之證明，並可
    作為簽帳、支付之工具，竟共同基於意圖供行使之用而偽造
    信用卡之犯意聯絡，被告乙○○透過蔡其霖、何宗璿指揮呂紘
    憲，由呂紘憲與林凱薇、黃○璇聯繫，並將吳漢威提供之信
    用卡側錄工具交付與林凱薇、黃○璇側錄他人信用卡資料，
    林凱薇、黃○璇自呂紘憲處取得側錄器後，自104年1月間起
    至同年3月間止，利用替不特定民眾刷卡加油之機會，趁機
    以上開側錄器側錄附表五所示被害人之信用卡條碼，並於側
    錄後將側錄器交還呂紘憲轉交與何宗璿、蔡其霖供偽造信用
    卡之用。
  2.何濛鑫（所涉意圖供行使之用偽造信用卡之犯行，業經臺灣
    臺中地方法院以105年度審簡字第529號判決確定）係臺中市
    ○○區○○路0段0號中國石油股份有限公司（下稱中油公司）文
    心加油站工讀生，被告乙○○與吳漢威、張○渟（86年6月生，
    所涉意圖供行使之用偽造信用卡之犯行，業經臺灣臺中地方
    法院少年法庭裁定訓誡及假日生活輔導確定）、何濛鑫及真
    實姓名年籍不詳綽號「小偉」之成年男子均明知銀行信用卡
    之內外碼發卡資料，係依電磁紀錄經機器處理後所顯示之符
    號，足以表示發卡公司依發卡序號供給信用予持卡人用意之
    證明，並可作為簽帳、支付之工具，竟共同基於意圖供行使
    之用而偽造信用卡之犯意聯絡，被告乙○○透過「小偉」指揮
    張○渟，由張○渟將吳漢威提供之信用卡側錄工具交付與共犯
    何濛鑫，何濛鑫即自104年5月間起至同年6月5日止，利用替
    不特定民眾刷卡加油之機會，趁機以上開側錄器側錄附表六
    所示被害人之信用卡條碼，並於側錄後將側錄器交還張○渟
    轉交與「小偉」，供偽造信用卡之用。
  3.洪梓竣（所涉意圖供行使之用偽造信用卡之犯行，業經本院
    判決確定）係臺中市○○區○○路0段00號中油公司新富加油站
    工讀生，被告乙○○與共犯吳漢威、洪梓竣及真實姓名年籍不
    詳自稱「王子嘉」之成年男子均明知銀行信用卡之內外碼發
    卡資料，係依電磁紀錄經機器處理後所顯示之符號，足以表
    示發卡公司依發卡序號供給信用予持卡人用意之證明，並可
    作為簽帳、支付之工具，竟共同基於意圖供行使之用而偽造
    信用卡之犯意聯絡，被告乙○○透過「王子嘉」將共犯吳漢威
    提供之信用卡側錄工具交付與共犯洪梓竣，共犯洪梓竣即自
    104年3月起至同年4月止，利用替不特定民眾刷卡加油之機
    會，趁機以上開側錄器側錄附表七所示被害人之信用卡條碼
    ，並於側錄後將側錄器交還「王子嘉」，供偽造信用卡之用
    。
  4.因認被告乙○○就上開1至3所為，均係犯刑法第201條之1 第1
    項之意圖供行使之偽造信用卡罪嫌。
  ㈡訊據被告乙○○堅決否認有何此部分意圖供行使之用偽造信用
    卡之犯行，辯稱：「我沒有參與詐欺及偽造信用卡集團，我
    不知道信用卡是誰偽造的。」等語。經查：
  1.附表五至七所示之信用卡，係證人洪梓竣、林凱薇、黃○璇
    及何濛鑫依照上開詐欺及偽造信用卡集團不詳成年成員之指
    示，以該集團所提供之側錄器竊錄如附表五至七各編號所示
    信用卡之內碼資料後，將含有上開內碼資料之側錄器交與該
    集團之成員供其等製造如附表五至七各編號所示之偽造信用
    卡乙情，業經證人洪梓竣、林凱薇、呂紘憲、黃○璇、張剛
    維、陳亮凱、林俊宏、張鈞翔、范偉樵、湯榮東、沈盈秀、
    孫旭廷、張峻豪、蔡忠錡、李誠益、劉宗仁、陳昆宏、董承
    志、陳松村、洪明瑞等人分別於警詢、偵查中與原審時證述
    明確（見他字第3136號卷一第13至27、99至132頁；卷二第1
    06至108、130至134、164至167、185至187、191至193、217
     至219頁；偵字第18917號卷一第68、69、81至85頁；偵字
    第22871號卷一第170至175頁；卷二第3至5、21至31、143至
    187頁；聲羈字卷第16至18頁；原訴字卷二第40至48頁），
    復有盜刷明細、員工班表、輪值表等（見他字第3136號卷一
    第27至36、71至74頁；卷二第207至211頁）在卷可參，是此
    部分之事實，可信為真。
  2.被告乙○○為上開詐欺及偽造信用卡集團之一員，並與被告張
    宗霖為附表一各編號所示犯行乙情，業經本院認定如上。惟
    證人張宗霖雖於警詢、偵訊時證稱：「乙○○是上開詐欺及偽
    造信用卡集團之老闆，信用卡是皓皓鈞側錄好提供給我的。
    」等語（見偵字第18917號卷二第42至45頁、偵字第22871號
    卷三第113至118頁），然於原審準備程序時改稱：「乙○○會
    拿偽造信用卡給我，但我不知道他會不會做。」等語（見審
    原訴字卷三第28至31頁），並於原審結證稱：「信用卡的來
    源我並不清楚，我只負責盜刷。」等語（見原訴字卷三第17
    9至189頁）；又證人林戰於警詢時雖證述：「我曾經跟乙○○
    及張宗霖同車，他們在車上有談到信用卡是他們去臺北拿回
    來製作的，他們去臺北回來以後我有看過許多偽造之信用卡
    。」等語（見他字第3136號卷第25、26頁），然於偵訊時改
    稱：「我不知道偽造信用卡之來源，我以前覺得是乙○○製作
    的，但現在覺得是另外一名集團成員林鈺鎧做的。」等語（
    見他字第3136號卷二第55至59頁），並於原審訊問及準備程
    序時供稱：「乙○○製作信用卡的事情我不知道，我有聽說乙○○會製作，但我沒有實際看過。」等語（見聲羈字卷第24至
    26頁、審原訴字卷三第28至31頁）；再證人吳漢威雖於警詢
    時證稱：「乙○○跟小龍會在我家擷取信用卡內碼資料跟試用
    。」等語（見偵字第22871號卷一第13、14頁），然其於原
    審審理時改證稱：「在我家操作電腦的是小龍跟大哥，乙○○
    只有跟我在聊天，我警詢時誤認乙○○就是大哥。」等語（見
    原訴字卷三第198至206頁）。是證人張宗霖、林戰、吳漢威
    雖於警詢或偵訊時供稱被告乙○○有擷取信用卡內碼資料或偽
    造之信用卡係由其所製作等語，然其等嗣後即改稱不清楚偽
    造信用卡之來源、只是聽聞被告乙○○會製作信用卡，但沒有
    實際看過及誤認其會製作等語，且證人張宗霖、林戰、吳漢
    威之證述內容亦相異而無法相互佐證，則被告乙○○是否有參
    與如附表五至七各編號所示偽造信用卡之行為，即屬有疑。
  3.再附表四所示之物品均係在證人吳漢威位於臺中市北區陝西
    路之住處內所查扣乙情，業經證人吳漢威、孫雅潔（見偵字
    第18917號卷一第92頁、第22871號卷一第13頁）證述明確，
    復有搜索票、桃園市政府警察局八德分局偵查隊搜索扣押筆
    錄、扣押物品目錄表各1份等（見偵字第18917號卷一第93、
    94頁；偵字第22871號卷一第12頁）在卷可參，且證人吳漢
    威亦證稱被告乙○○並未操作如附表四所示之物品，再觀諸該
    等扣案物，亦均未採集到被告乙○○之相關生物跡證或其他可
    資認定與被告乙○○相關之事證，則被告乙○○是否有參與附表
    五至七各編號所示偽造信用卡之犯行，更顯有疑。
  4.綜上所述，本件被告乙○○於上開詐欺及偽造信用卡集團中雖
    係負責盜刷信用卡之車手，然其是否有參與附表五至七各編
    號所示偽造信用卡之犯行，並非無疑；又本案亦無其他積極
    證據足資證明被告乙○○有參與此部分之犯行，是公訴意旨認
    被告乙○○上開所為尚構成刑法第201條之1第1項之意圖供行
    使之偽造信用卡罪，容有未洽，惟惟公訴意旨認此部分倘成
    立犯罪，與被告乙○○前開經論罪科刑部分，有吸收犯之實質
    上一罪關係，原審不另為無罪之諭知，亦無不合。
據上論斷，應依刑事訴訟法第368條、第369條第1項前段、第364
 條、第299條第1項前段，刑法第2條第2項、第28條、第201條之
1 第2項、第216條、第210條、第339條之4第1項第2款、第2項、
第25條第1項、第2項、第55條、第51條第5款、第205條、第219 
條，刑法施行法第1條之1第1項，判決如主文。
本案經檢察官廖晟哲提起公訴，檢察官黃騰耀到庭執行職務。
中　　華　　民　　國　　110 　年　　11　　月　　3 　　日
                  刑事第十七庭  審判長法　官  鄭水銓
                                      法　官  姜麗君
                                      法　官  黃雅芬
以上正本證明與原本無異。
如不服本判決，應於收受送達後20日內向本院提出上訴書狀，其
未敘述上訴之理由者並得於提起上訴後20日內向本院補提理由書
（均須按他造當事人之人數附繕本）「切勿逕送上級法院」。
                                      書記官  鄭雅云
中　　華　　民　　國　　110 　年　　11　　月　　3 　　日
本案論罪科刑法條：
中華民國刑法第201條之1：
意圖供行使之用，而偽造、變造信用卡、金融卡、儲值卡或其他
相類作為簽帳、提款、轉帳或支付工具之電磁紀錄物者，處1年
以上7年以下有期徒刑，得併科9萬元以下罰金。
行使前項偽造、變造之信用卡、金融卡、儲值卡或其他相類作為
簽帳、提款、轉帳或支付工具之電磁紀錄物，或意圖供行使之用
，而收受或交付於人者，處5年以下有期徒刑，得併科9萬元以下
罰金。

中華民國刑法第210條：
偽造、變造私文書，足以生損害於公眾或他人者，處5年以下有
期徒刑。

中華民國刑法第216條：
行使第210條至第215條之文書者，依偽造、變造文書或登載不實
事項或使登載不實事項之規定處斷。

中華民國刑法第339條之4：
犯第339條詐欺罪而有下列情形之一者，處1年以上7年以下有期
徒刑，得併科1百萬元以下罰金：
一、冒用政府機關或公務員名義犯之。
二、三人以上共同犯之。
三、以廣播電視、電子通訊、網際網路或其他媒體等傳播工具，
    對公眾散布而犯之。
前項之未遂犯罰之。
附表一（即原審106年度原訴字第64號判決附表一編號5①、6）
編號 偽造之信用卡卡號 盜刷者 盜刷時間、地點(民國) 盜刷金額（新臺幣） 盜刷事實 偽造署名及數量 證據清單 原判決罪名及宣告刑     取得之財物     1（即起訴書附表四編號21、106年度原訴字第64號判決附表一編號5①） 楊金敏所有之兆豐銀行0000000000000000號 張宗霖乙○○ 104年5月14日17時28分許，在臺中市○○區○○路00○00號之順發3C東海店 29,500元 張宗霖先於左列偽造之信用卡背面簽名欄內偽簽「林冠彥」之署名後，再與涂浩鈞一同於左列盜刷時間，至左列盜刷地點，涂浩鈞並在店外之車上等候，而由張宗霖進入店內向店員表示欲購買IPHONE 6PLUS手機1 支，而將左列偽造之信用卡交予店員，經該店員刷卡後將簽帳單交予張宗霖，張宗霖即在其上持卡人簽名欄處偽造「林冠彥」之署名1 枚，表示係「林冠彥」本人簽帳，並向兆豐銀行請求撥付款項予該特約商店之意，而偽造屬私文書之簽帳單，並將該偽造之簽帳單持以交付該店員而行使之，致使該店員誤認張宗霖為真正持卡人，陷於錯誤，而交付前開手機予張宗霖，足以生損害於楊金敏、「林冠彥」、順發3C東海店、兆豐銀行及財團法人聯合信用卡處理中心對信用卡管理之正確性。 信用卡背面簽名欄內偽造之「林冠彥」署名及信用卡簽帳單簽名欄上偽造之「林冠彥」署名各1 枚 1.證人即兆豐國際商業銀行專員沈盈秀之證述（見他字第3136號卷一第101、102頁；偵字第22871號卷二第189、190頁） 2.信用卡簽帳單（見他字第3136號卷二第41、81頁，偵字第22871 號卷一第92、128頁） 3.偽卡案側錄盜刷明細（見他字第3136號卷一第98頁） 4.信用卡疑似偽冒案件冒用明細（見他字第3136號卷一第168頁，偵字第22871號卷二第192頁，卷三第30頁） 5.盜刷交易明細（見偵字第18917號卷第106頁背面） 乙○○犯三人以上共同詐欺取財罪，累犯，處有期徒刑壹年捌月。 （張宗霖部分非本院審理範圍）     IPHONE 6PLUS手機1支     2（即起訴書附表四編號23、106年度原訴字第64號判決附表一編號6） 洪紹桓所有之國泰世華銀行0000000000000000號 張宗霖乙○○ 104 年5 月14日20時45分許 105,000 元 張宗霖先於左列偽造之信用卡背面簽名欄內偽簽不詳署名後，再與涂浩鈞一同於左列盜刷時間，至左列盜刷地點，涂浩鈞並在店外之車上等候，而由張宗霖進入店內向店員表示欲購買香奈兒包包1 個，而將左列偽造之信用卡交予店員，經該店員刷卡後將簽帳單交予張宗霖，張宗霖即在其上持卡人簽名欄處偽造不詳署名1 枚，表示係本人簽帳，並向國泰世華銀行請求撥付款項予該特約商店之意，而偽造屬私文書之簽帳單，並將該偽造之簽帳單持以交付該店員而行使之，致使該店員誤認張宗霖為真正持卡人，陷於錯誤，而交付前開包包予張宗霖，足以生損害於洪紹桓、LILI二手精品店、國泰世華銀行及財團法人聯合信用卡處理中心對信用卡管理之正確性。 信用卡背面簽名欄內偽造之不詳署名及信用卡簽帳單簽名欄上偽造之不詳署名共2 枚 1.證人即國泰世華銀行專員陳昆宏之證述（見他字第3136號卷一第119、120頁；偵字第22871 號卷二第164、165頁） 2.偽卡案側錄盜刷明細（見他字第3136號卷一第98頁） 3.信用卡交易明細表（見他字第3136號卷一第162 頁，偵字第22871號卷二第167 頁，卷三第21頁） 4.盜刷交易明細（見偵字第18917號卷第106頁背面） 乙○○犯三人以上共同詐欺取財罪，累犯，處有期徒刑壹年捌月。 （張宗霖部分非本院審理範圍）    臺中市○○區○○○街00號之LILI二手精品店 香奈兒包包1個     

附表二（即原審109年度訴緝字第89號判決附表一）：
編號 原起訴書附表四編號  發卡銀行及卡號 盜刷者 盜刷時間、地點(民國) 盜刷金額（新臺幣） 盜刷事實 偽造署名及數量 證據清單 本院罪名及宣告刑      取得之財物     1   8 陳明智所有之國泰世華銀行0000000000000000號 甲○○林戰 林純揚 104 年5 月11日15時14分許 59,329 元 甲○○、林戰、林純揚先於左列偽造之信用卡背面簽名欄內偽簽「林觀彥」之署名後，再一同於左列盜刷時間，至左列盜刷地點，向店員表示欲購買不詳物品，而將左列偽造之信用卡交予店員，經該店員刷卡後將簽帳單交予甲○○、林戰、林純揚，其等即在其上持卡人簽名欄處偽造「林觀彥」之署名1 枚，表示係本人簽帳，並向國泰世華銀行請求撥付款項予該特約商店之意，而偽造屬私文書之簽帳單，並將該偽造之簽帳單持以交付該店員而行使之，致使該店員誤認其等為真正持卡人，陷於錯誤，而交付前開不詳物品予其等，足以生損害於陳明智、家樂福鼎山店、國泰世華銀行及財團法人聯合信用卡處理中心對信用卡管理之正確性。 信用卡背面簽名欄內偽造之「林觀彥」署名及信用卡簽帳單簽名欄上偽造之「林觀彥」署名各1 枚 1、證人即國泰世華銀行中專林俊宏之證述（見他字第3136號卷一第17、106 、129 頁，偵字第22871號卷二第157至159頁） 2、信用卡簽帳單（見他字第3136號卷二第42頁、第80頁，偵字第22871 號卷一第91頁、第129頁） 3、信用卡交易明細表、歷史帳單彙總查詢、聯合信用卡處理中心（見他字第3136號卷一第29至31頁、第148 至149頁、第176 頁，偵字第22871 號卷二第162頁，卷三第19頁） 4、偽卡案側錄盜刷明細（見他字第3136號卷一第98頁） 5、盜刷明細紀錄（見偵字第18917號卷一第106頁） 甲○○犯三人以上共同詐欺取財罪，處有期徒刑壹年伍月。     高雄市○○區○○○路000號之家樂福鼎山店 不詳物品     2   1 徐泳珍所有之台北富邦銀行0000000000000000號（起訴書誤載為0000000000000000號，應予更正） 甲○○林戰 林純揚 湯景允 104 年5 月11日15時16 分許 59,000元 甲○○、林戰、林純揚、湯景允先於左列偽造之信用卡背面簽名欄內偽簽「林侑緯」之署名後，再一同於左列盜刷時間，至左列盜刷地點，向店員表示欲購買不詳物品，而將左列偽造之信用卡交予店員，經該店員刷卡後將簽帳單交予甲○○、林戰、林純揚、湯景允，其等即在其上持卡人簽名欄處偽造「林侑緯」之署名1 枚，表示係本人簽帳，並向台北富邦銀行請求撥付款項予該特約商店之意，而偽造屬私文書之簽帳單，並將該偽造之簽帳單持以交付該店員而行使之，致使該店員誤認其等為真正持卡人，陷於錯誤，而交付前開不詳物品予其等，足以生損害於徐泳珍、家樂福鼎山店、台北富邦銀行及財團法人聯合信用卡處理中心對信用卡管理之正確性。 信用卡背面簽名欄內偽造之「林侑緯」署名及信用卡簽帳單簽名欄上偽造之「林侑緯」署名各1 枚 1、證人即台北富邦銀行專員張鈞翔之證述（見他字第3136號卷一第19至21頁、第126 至128頁，偵字第22871 號卷二第134至136頁） 2、信用卡簽帳單（見他字第3136號卷二第40頁、第80頁背面，偵字第22871 號卷一第91頁背面、第127 頁） 3、偽卡案側錄盜刷明細（見他字第3136號卷一第98頁） 4、冒刷明細（見他字第3136號卷一第150 頁，偵字第22871 號卷二第138 頁，卷三第12、37頁） 5、盜刷明細紀錄（見偵字第18917號卷一第106頁背面） 甲○○犯三人以上共同詐欺取財罪，處有期徒刑壹年伍月。     高雄市○○區○○○路000號之家樂福鼎山店 不詳財物     3   7 林麗紅所有之玉山銀行0000000000000000號（起訴書誤載為0000000000000000 號，應予更正） 甲○○ 、林戰 、林純揚 104 年5 月11日15時28分許 22,100元 甲○○、林戰、林純揚先於左列偽造之信用卡背面簽名欄內偽簽「林官彥」之署名後，再一同於左列盜刷時間，至左列盜刷地點，向店員表示欲購買不詳物品，而將左列偽造之信用卡交予店員，經該店員刷卡後將簽帳單交予甲○○、林戰、林純揚，其等即在其上持卡人簽名欄處偽造「林官彥」之署名1 枚，表示係本人簽帳，並向玉山銀行請求撥付款項予該特約商店之意，而偽造屬私文書之簽帳單，並將該偽造之簽帳單持以交付該店員而行使之，致使該店員誤認其等為真正持卡人，陷於錯誤，而交付前開不詳物品予其等，足以生損害於林麗紅、家樂福鼎山店、玉山銀行及財團法人聯合信用卡處理中心對信用卡管理之正確性。 信用卡背面簽名欄內偽造之「林官彥」署名及信用卡簽帳單簽名欄上偽造之「林官彥」署名各1 枚 1、證人即玉山銀行專員張剛維之證述（見他字第3136號卷一第13至14頁、第131 至132 頁，偵字第22871 號卷二第168 至171頁） 2、信用卡簽帳單（見他字第3136號卷二第42頁、第80頁，偵字第22871 號一第91頁、第129頁，卷三第57頁） 3、信用卡交易明細表（見他字第3136 號卷一第33、160 頁，偵字第22871 號卷二第173 頁，卷三第23頁） 4、偽卡案側錄盜刷明細（見他字第3136號卷一第98頁） 5、盜刷明細紀錄（見偵字第18917號卷一第106頁） 甲○○犯三人以上共同詐欺取財罪，處有期徒刑壹年參月。     高雄市○○區○○○路000號之家樂福鼎山店 不詳物品     4   2 朱傅順娣所有之中國信託銀行0000000000000000號 甲○○ 、林戰 、林純揚、湯景允 ①104 年5 月11日17時11分許，在高雄市○○區○○○路000號之大樂量販民族店 51,800元（交易失敗） 甲○○、林戰、林純揚、湯景允先於左列偽造之信用卡背面簽名欄內偽簽「林觀彥」之署名後，再一同於左列盜刷時間、地點，向店員表示欲購買某不詳物品，而將左列偽造之信用卡交予店員，經該店員刷卡後將簽帳單交予甲○○、林戰、林純揚、湯景允，其等即在其上持卡人簽名欄處偽造「林觀彥」之署名1 枚，嗣因故未能完成交易，致甲○○、林戰、林純揚、湯景允、涂浩鈞及所屬集團成員詐欺取財未遂。 信用卡背面簽名欄內偽造之「林觀彥」署名1枚及信用卡簽帳單簽名欄上偽造之「林觀彥」署名2枚 1、證人即聯邦銀行副理陳泰濬之證述（見他字第3136號卷一第26、103 頁，偵字第22871 號卷二第151頁） 2、信用卡簽帳單（見他字第3136號卷二第40頁、第80頁背面、第81頁背面，偵字第22871 號卷一第91頁背面、第92頁背面、第127頁） 3、交易資訊（見他字第3136號卷一第36、158 頁，偵字第22871號卷二第152頁，卷三第18頁） 4、偽卡案側錄盜刷明細（見他字第3136號卷一第98頁） 5、盜刷交易明細（見偵字第18917號卷一第106頁背面） 甲○○犯三人以上共同詐欺取財未遂罪，處有期徒刑玖月。    10   ②104 年5 月11日17時14分許，，在高雄市○○區○○○路000號之大樂量販民族店 51,800元（交易失敗，起訴書誤載為既遂） 甲○○、林戰、林純揚、湯景允於左列盜刷時間、地點，向店員表示欲購買某不詳物品，而將左列偽造之信用卡交予店員，經該店員刷卡後將簽帳單交予甲○○、林戰、林純揚、湯景允，其等即在其上持卡人簽名欄處偽造「林觀彥」之署名1 枚，嗣因故未能完成交易，致甲○○、林戰、林純揚、湯景允、涂浩鈞及所屬集團成員詐欺取財未遂。    5   19 賴宜柔所有之中國信託銀行0000000000000000號 甲○○ 、林純 揚 ①104 年5 月14日14時36分許，在苗栗縣○○鎮○○路00號之燦坤3C頭份店 29,500元 甲○○、林純揚先於左列偽造之信用卡背面簽名欄內偽簽不詳署名後，再一同於左列盜刷時間，至左列盜刷地點，向店員表示欲購買某不詳物品，而將左列偽造之信用卡交予店員，經該店員刷卡後將簽帳單交予甲○○、林純揚，其等即在其上持卡人簽名欄處偽造不詳署名1枚，表示係本人簽帳，並向中國信託銀行請求撥付款項予該特約商店之意，而偽造屬私文書之簽帳單，並將該偽造之簽帳單持以交付該店員而行使之，致使該店員誤認其等為真正持卡人，陷於錯誤，而交付前開不詳物品予其等，足以生損害於賴宜柔、燦坤3C頭份店、中國信託銀行及財團法人聯合信用卡處理中心對信用卡管理之正確性。 信用卡背面簽名欄內偽造之不詳署名1 枚及信用卡簽帳單簽名欄上偽造之不詳署名2 枚 1、證人即中國信託商業銀行襄理洪明瑞之證述（見他字第3136號卷一第130頁） 2、偽卡案側錄盜刷明細（見他字第3136號卷一第98頁） 3、盜刷明細（見他字第3136號卷一第159 頁，偵字第22871 號卷三第33頁，偵字第18917 號卷一第106頁背面） 甲○○犯三人以上共同詐欺取財罪，處有期徒刑壹年肆月。      不詳財物        20   ②104 年5 月14日14時37分許，在苗栗縣○○鎮○○路00號之燦坤3C頭份店 29,500元 甲○○、林純揚於左列盜刷時間，至左列盜刷地點，向店員表示欲購買某不詳物品，而將左列偽造之信用卡交予店員，經該店員刷卡後將簽帳單交予甲○○、林純揚，其等即在其上持卡人簽名欄處偽造不詳署名1 枚，表示係本人簽帳，並向中國信託銀行請求撥付款項予該特約商店之意，而偽造屬私文書之簽帳單，並將該偽造之簽帳單持以交付該店員而行使之，致使該店員誤認其等為真正持卡人，陷於錯誤，而交付前開不詳物品予其等，足以生損害於賴宜柔、燦坤3C頭份店、中國信託銀行及財團法人聯合信用卡處理中心對信用卡管理之正確性。         不詳財物     6   12 張梅姬所有之玉山銀行0000000000000000號 甲○○ 、湯景 允、林純揚、林戰（ 後1 人不在起訴書起訴範圍內，且所涉部分，業經臺灣臺中地方法院以105年度審訴字第730 號判決確定） 104 年5 月14日15時38分許 51,999元 甲○○、林戰、林純揚、湯景允先於左列偽造之信用卡背面簽名欄內偽簽「林俊廷」之署名後，再一同於左列盜刷時間，至左列盜刷地點，向店員表示欲購買IPHONE 6 64G、IPHONE6PLUS 手機各1 支及透明手機殼1 個，而將左列偽造之信用卡交予店員，經該店員刷卡後將簽帳單交予甲○○、林戰、林純揚、湯景允，其等即在其上持卡人簽名欄處偽造「林俊廷」之署名1 枚，表示係本人簽帳，並向玉山銀行請求撥付款項予該特約商店之意，而偽造屬私文書之簽帳單，並將該偽造之簽帳單持以交付該店員而行使之，致使該店員誤認其等為真正持卡人，陷於錯誤，而交付前開物品予其等，足以生損害於張梅姬、大潤發、玉山銀行及財團法人聯合信用卡處理中心對信用卡管理之正確性。 信用卡背面簽名欄內偽造之「林俊廷」署名及信用卡簽帳單簽名欄上偽造之「林俊廷」署名各1 枚 1、證人即玉山銀行專員張剛維之證述（見他字第3136號卷一第113至114頁） 2、偽卡案側錄盜刷明細（見他字第3136號卷一第98頁） 3、信用卡交易明細表（見他字第3136號卷一第174 頁，偵字第22871 號卷二第177 頁，卷三第26頁） 4、盜刷交易明細（見偵字第18917號卷第106頁背面） 5、臺灣臺中地方法院105 年度審訴字第730號 甲○○犯三人以上共同詐欺取財罪，處有期徒刑壹年伍月。     苗栗縣○○鎮○○路000 號之大潤發 IPHONE 664G 、IPHONE 6PLUS手機各1 支及透明手機殼1 個     

附表三（即原審106年度原訴字第64號判決附表三編號3)
原起訴書附表四編號  發卡銀行及卡號 盜刷者 盜刷時間、地點(民國) 交易金額（新臺幣） 盜刷事實 偽造署名及數量 證據清單     取得之財物      17 黃超群所有之中國信託銀行0000000000000000號 林戰、林純揚 ①104 年5 月14日15時42分許，在苗栗縣○○鎮○○路000 號之大潤發 59,000元（交易失敗） 林戰、林純揚先於左列偽造之信用卡背面簽名欄內偽簽不詳署名後，再一同於左列盜刷時間、地點，向店員表示欲購買某不詳物品，而將左列偽造之信用卡交予店員，經該店員刷卡後因故未能取得授權，致林戰、林純揚、涂浩鈞及所屬集團成員詐欺取財未遂。 信用卡背面簽名欄內偽造之不詳署名1枚 1.證人即中國信託商業銀行襄理洪明瑞之證述（見他字第3136號卷一第130頁） 2.偽卡案側錄盜刷明細（見他字第3136號卷一第98頁） 3.盜刷明細（見他字第3136號卷一第159 頁，偵字第22871 號卷三第33頁，偵字第18917 號卷一第106頁背面）   18   ②104 年5 月14日15時42分許，在苗栗縣○○鎮○○路000 號之大潤發 59,000元（交易失敗，起訴書誤載為既遂） 林戰、林純揚於左列盜刷時間、地點，向店員表示欲購買某不詳物品，而將左列偽造之信用卡交予店員，經該店員刷卡後因故未能取得授權，致林戰、林純揚、涂浩鈞及所屬集團成員詐欺取財未遂。   

附表四（即原審106年度原訴字第64號判決附表四)：
編號 物品名稱 數量 備註  1  電腦設備  1 台（含主機、鍵盤、滑鼠） 見偵字第18917 號卷一第93頁背面  2 白卡（偽造卡片） 4張   3 白卡空紙盒 1個   4 隨身碟 2個   5 螢幕 1台   6  HTC 手機（IMEI：000000000000000 號） 1支  見偵字第18917 號卷一第100頁  7 衣服 1件 見偵字第18917 號卷一第107頁  8 交戰手冊 2張   9  小米手機（IMEI：000000000000000 號） 1支   

附表五（即原審106年度原訴字第64號判決附表五)：
編號 真卡持有人 卡面銀行（卡號） 側錄時間(民國)  1  周明臻  玉山銀行0000000000000000 104年1月4日22時6 分  2  林麗紅  玉山銀行0000000000000000 104年2月9日20時9 分  3  陳明智  國泰世華銀行0000000000000000 104年2月8日15時29分  4  劉聰永  台北富邦銀行0000000000000000 104年2月8日15時17分  5  徐泳珍  台北富邦銀行0000000000000000 104年2月3日20 時  6  李津利  遠東銀行0000000000000000 104年2月13日16時44分  7  朱傅順娣  中國信託銀行0000000000000000 104年2月2日17時38分  8  洪耀濱  永豐銀行0000000000000000 104年2月2日15時56分  9  李建毅  新光銀行0000000000000000 104年1月10日11時34分 

附表六（即原審106年度原訴字第64號判決附表六)：
編號 真卡持有人 卡面銀行（卡號） 側錄時間(民國)  1  陳俊男  上海銀行0000000000000000 104 年4 月11日20時5分  2  黃欽讓  遠東銀行0000000000000000 104 年5 月7日某時 

附表七（即原審106年度原訴字第64號判決附表七)：
編號 真卡持有人 卡面銀行（卡號） 側錄時間(民國)  1  張梅姬  玉山銀行0000000000000000 104年3月11日23時58分  2  張春帆  玉山銀行0000000000000000 104年3月26日5 時22分  3  王俞傑  玉山銀行0000000000000000 104年3月11日22時56分  4  黃超群  中國信託銀行0000000000000000 104年3月13日23時9 分  5  林宜賢  中國信託銀行0000000000000000 104年3月13日23時47分  6  陳思佑  中國信託銀行0000000000000000 104年3月14日2 時47分  7  賴宜柔  中國信託0000000000000000 104年3月15日2 時14分  8  莊昆穎  聯邦銀行0000000000000000 104年3月15日某時許  9  金玫利  花旗銀行0000000000000000 104年3月19日23時38分  10  不明  新光銀行0000000000000000 104年3月11日6 時13分